臺灣桃園地方法院刑事裁定
111年度聲字第1061號
聲  請  人  臺灣桃園地方檢察署檢察官
受  刑  人  康惠嵐

                    住桃園市○○區○○里○○路000巷00弄0號（現於法務部○○○○○○○○○執行中）
上列聲請人因受刑人數罪併罰有二裁判以上，聲請定其應執行之
刑（111年度執聲字第669號），本院裁定如下：
    主  文
康惠嵐犯如附表所示之罪，所處如附表所示之刑，應執行有期徒
刑拾年。
    理  由
一、聲請意旨略以：受刑人康惠嵐因違反毒品危害防制條例等案
    件，先後經法院判決確定如附表所示，應依刑法第53條、第
    51條第5款及第50條第2項定其應執行之刑，爰依刑事訴訟法
    第477條第1項聲請定其應執行刑等語。
二、按裁判確定前犯數罪者，併合處罰之。但有下列情形之一者
    ，不在此限：一、得易科罰金之罪與不得易科罰金之罪。二
    、得易科罰金之罪與不得易服社會勞動之罪。三、得易服社
    會勞動之罪與不得易科罰金之罪。四、得易服社會勞動之罪
    與不得易服社會勞動之罪。前項但書情形，受刑人請求檢察
    官聲請定應執行刑者，依第51條規定定之；數罪併罰，有2
    裁判以上者，依第51條之規定，定其應執行之刑；數罪併罰
    ，分別宣告其罪之刑，若宣告多數有期徒刑者，於各刑中之
    最長期以上，各刑合併之刑期以下，定其刑期，但不得逾30
    年，刑法第50條、第53條及第51條第5款分別定有明文。又
    按一裁判宣告數罪之刑，雖曾經定其執行刑，但如再與其他
    裁判宣告之刑定其執行刑時，前定之執行刑當然失效，仍應
    以其各罪宣告之刑為基礎，定其執行刑，且上開更定之應執
    行刑，不應比前定之應執行刑，加計其他裁判所處刑期後為
    重，否則即與法律秩序理念及法律目的之內部界限有違，難
    認適法（最高法院80年台非字第473 號判例、93年度台非字
    第192 號判決意旨參照）。
三、經查，受刑人康惠嵐所犯如附表所示之罪，經法院判處如附
    表所示之刑確定在案，有該判決書及臺灣高等法院被告前案
    紀錄表在卷可稽。又受刑人所犯如附表編號2-9所示之罪，
    係於如附表編號1所示判決確定日前為之，且以本院為該案
    犯罪事實最後判決之法院，核與上開規定相符。而受刑人所
    犯如附表編號2所示，為得易科罰金之罪，附表編號1所示，
    為不得易科罰金之罪，依刑法第50條第1項但書第1款之規定
    ，固不得併合處罰，惟本件係檢察官依受刑人請求聲請定其
    應執行之刑，此有臺灣桃園地方檢察署依102年1月23日修正
    之刑法第50條調查受刑人是否聲請定應執行刑調查表附卷可
    考，本院審核認聲請人之聲請為正當。本院審酌受刑人所犯
    案件種類不同，其責任非難重複之程度不高，併其行為態樣
    、各罪關係、次數多寡，及所呈現受刑人之人格特質及犯罪
    動機、目的、手段、程度、所生危險、案件之特性、比例原
    則，暨預防需求等綜合因素及受刑人之意見，爰定其應執行
    刑如主文所示。至受刑人已執行完畢部分，當不能重複執行
    ，應由檢察官於指揮執行時扣除之，附此敘明。
四、末按受刑人所犯為數罪併罰，其中之一罪雖得易科罰金，但
    因與不得易科之他罪合併處罰之結果，於定執行刑時，祇須
    將各罪之刑合併裁量，不得易科罰金合併執行（司法院大法
    官會議解釋釋字第144號解釋意旨參照）。是本案受刑人所
    犯如附表編號1、2、7、8所示之罪雖得易科罰金，但因與不
    得易科罰金之如附表編號3、4、5、6、9所示之罪合併處罰
    之結果，本院於定執行刑時，自不得諭知易科罰金，併此敘
    明。
五、依刑事訴訟法第477 條第1 項，刑法第53條、第50條第1 項
    但書、第2 項、第51條第5 款，裁定如主文。
中　　華　　民　　國　　111 　年　　7 　　月　　6 　　日
                  刑事第十四庭  法  官  程欣儀
以上正本證明與原本無異。
如不服本裁定，應於裁定送達後5 日內向本院提出抗告狀。
　　　　　　　　　　　　　　  　書記官　蔡宛軒
中　　華　　民　　國　　111 　年　　7 　　月　　7 　　日

附表：
編號  1 2 3 罪名  施用第二級毒品罪 施用第二級毒品罪 販賣第二級毒品罪 宣告刑  有期徒刑6月 有期徒刑6月 有期徒刑3年9月 犯罪時間  108年7月31日 108年10月6日 108年3月18日 偵查案號  桃園地方檢察署108年度毒偵字第4914號 桃園地方檢察署108年度毒偵字第5760號 桃園地方檢察署108年度偵字第21634號、第21635號 最後事實審 法院 桃園地方法院 桃園地方法院 臺灣高等法院  案號 108年度壢簡字第1994號 108年度桃簡字第3097號 109年度上訴字第576號  判決日期 108年12月30日 109年4月7日 109年5月14日 確定判決 法院 桃園地方法院 桃園地方法院 臺灣高等法院  案號 108年度壢簡字第1994號 108年度桃簡字第3097號 109年度上訴字第576號  判決確定日期 109年2月10日 109年5月18日 109年6月10日 備註  業經桃園地檢署109年度執字第4019號執行完畢 業經桃園地檢署109年度執字第9224號執行完畢 編號3至5業經臺灣高等法院109年度上訴字第576號判決應執行有期徒刑6年 

編號  4 5 6 罪名  販賣第二級毒品罪 販賣第二級毒品罪 販賣第二級毒品罪 宣告刑  有期徒刑3年8月 有期徒刑2年 有期徒刑3年10月 犯罪時間  108年7月31日 108年7月31日 108年1月11日 偵查案號  桃園地方檢察署108年度偵字第21634號、第21635號  桃園地方檢察署108年度偵字第3671號 最後事實審 法院 臺灣高等法院 臺灣高等法院 桃園地方法院  案號 109年度上訴字第576號 109年度上訴字第576號 108年度訴字第1047號  判決日期 109年5月14日 109年5月14日 109年8月25日 確定判決 法院 臺灣高等法院 臺灣高等法院 桃園地方法院  案號 109年度上訴字第576號 109年度上訴字第576號 108年度訴字第1047號  判決確定日期 109年6月10日 109年6月10日 109年9月29日 備註  編號3至5業經臺灣高等法院109年度上訴字第576號判決應執行有期徒刑6年   

編號  7 8 9 罪名  施用第二級毒品罪 施用第二級毒品罪 販賣第二級毒品罪 宣告刑  有期徒刑6月 有期徒刑5月 有期徒刑4年 犯罪時間  108年1月11日 108年1月11日 108年10月6日 偵查案號  桃園地方檢察署108年度毒偵字第660號 桃園地方檢察署108年度毒偵字第660號 桃園地方檢察署109年度偵字第24260號、第24272號 最後事實審 法院 桃園地方法院 桃園地方法院 桃園地方法院  案號 108年度桃簡字第1126號 108年度桃簡字第1126號 109年度訴字第1087號  判決日期 108年10月17日 108年10月17日 110年10月27日 確定判決 法院 桃園地方法院 桃園地方法院 桃園地方法院  案號 108年度桃簡字第1126號 108年度桃簡字第1126號 109年度訴字第1087號  判決確定日期 109年11月25日 109年11月25日 110年11月30日 備註  編號7至8業經桃園地方法院108年度桃簡字第1126號判決應執行有期徒刑10月